【裁判字號】    99,交抗,2092
【裁判日期】    991116
【裁判案由】    違反道路交通管理處罰條例
【裁判全文】
臺灣高等法院交通事件裁定            99年度交抗字第2092號
抗  告  人
即受處分人  甲○○
上列抗告人因違反道路交通管理處罰條例案件，不服臺灣板橋地
方法院，中華民國九十九年十月十五日所為裁定（九十九年度交
聲字第一一五二號），提起抗告，本院裁定如下：
    主  文
抗告駁回。
    理  由
一、原裁定略以：本件抗告人即受處分人甲○○於民國九十九年
    三月三十日凌晨一時三十分許，駕駛車號七六八八─ＰＥ號
    自用小客車，行經速限為每小時一百一十公里之國道三號高
    速公路南下一四八．五公里處，為內政部警政署國道公路警
    察局第七警察隊大甲分隊警員持電腦雷達測速槍測速，測得
    時速一百三十四公里，超速二十四公里，因而現場攔停受處
    分人，製單舉發等事實，業經證人即舉發警員許世灌於原審
    調查時證述在卷，復有內政部警政署國道公路警察局公警局
    九十九年三月三十日交字第Ｚ00000000號舉發違反
    道路交通管理事件通知單、內政部警察局署國道公路警察局
    第七警察隊九十九四月十五日公警七交字第０九九０七七０
    五七二號函在卷可考，從而，原處分機關依據道路交通管理
    處罰條例第三十三條第一項第一款、第六十三條第一項第一
    款之規定，裁處受處分人罰鍰新臺幣（下同）三千五百元，
    並記違規點數一點，核無違誤，受處分人之異議為無理由，
    應予駁回等語。
二、抗告意旨略以：警員許世灌自承攔車時有三輛車同時經過，
    而受處分人甲○○是走在第三輛車，警察攔車前正好是個轉
    彎處，才剛被超車，故警察明明是攔錯車，超速的車輛是從
    內線超車的車輛，證人警員許世灌雖稱是單一車輛施測，但
    是有問題的，他在施測時應該就在我被超車時，而那地點距
    離警察攔車的地點約四百公尺左右，三輛車我走中間車道，
    另一車走外線，超車車輛由內線轉中線，明顯是攔錯車，本
    人開車很少違規，更從未不服，為此聲明異議云云。
三、按「汽車行駛於高速公路、快速公路或設站管制之道路，不
    遵使用限制、禁止、行車管制及管理事項之管制規則而有下
    列行為者，處汽車駕駛人新臺幣三千元以上六千元以下罰鍰
    ：一、行車速度超過規定之最高速限或低於規定之最低速限
    。」、「汽車駕駛人有下列各款所列條款之一者，除依原條
    款處罰鍰外，並予記點：一、有第三十三條第一項、第二項
    、第三十八條第一項、第四十條、第四十五條、第四十七條
    第一款至第三款、第四十八條、第四十九條或第六十條第一
    項、第二項第一款、第二款情形之一者，各記違規點數一點
    。  」，道路交通管理處罰條例第三十三條第一項第一款、
    第六十三條第一項第一款分別定有明文。
四、經查：
（一）受處分人甲○○於九十九年三月三十日凌晨一時三十分許
      ，駕駛車號七六八八─ＭＰ號自用小客車，行經速限為每
      小時一百一十公里之國道三號高速公路南下一四八．五公
      里處，為內政部警政署國道公路警察局第七警察隊大甲分
      隊警員許世灌持電腦雷達測速槍測速，測得法速一百三十
      四公里，超速二十四公里，因而由警員許世灌現場攔停受
      處分人甲○○，製單當場舉發等事實，業經證人許世灌於
      原審調查時到庭結證屬實，而受處分人甲○○就其有於前
      揭時間、地點，駕駛車號七六八八─ＭＰ號自用小客車遭
      警攔停當場舉發等節，亦受處分人甲○○於原審調查時所
      不爭執，復有內政部警政署國道公路警察局公警局九十九
      年三月三十日交字第Ｚ00000000號舉發違反道路
      交通管理事件通知單、內政部警察局署國道公路警察局第
      七警察隊九十九四月十五日公警七交字第０九九０七七０
      五七二號函附卷可稽。
（二）攔停舉發受處分人甲○○之內政部警政署國道公路警察局
      第七警察隊大甲分隊警員許世灌於原審調查時結證稱：（
      問：請陳述本案你舉發的情形？）當天我在國道三號南下
      車道一四八．五公里執行定點測速，異議人甲○○他的行
      向是由北往南，他是行駛在南下的內側車道，我們當時是
      在路肩的避車道測速，我們就測得異議人甲○○的車輛車
      速是一百三十四公里，測距是二百十八公尺，也就是說我
      們在距離異議人甲○○二百十八公尺處測得他的車速是一
      百三十四公里。我們的測速是面向異議人甲○○的行向施
      測，也就測速的時候，他是面向我們行駛而來。我們測得
      他超速後，我們就上前攔查，第一次我們是在施測點示意
      他停下來，但是他沒有停，我們就駕車以車攔車，第二次
      他有停下來，我們有填製舉發單。我們有拿測速槍給他看
      ，我們測速槍只有數字，我們有跟他告知他超速。舉發單
      當場有給異議人甲○○。（問：異議人甲○○說警察攔車
      的時候，有三輛車同時經過，你們可能是誤判，是否有這
      種情形？）我們在舉發異議人之前，他的前面的確有其他
      車子，我們也有對其他車輛實施測速，但是其他車輛並沒
      有超速。（問：你們實施測速的時候，是否就是把雷射槍
      對準要施測的車輛？）是的。就是一對一。我們壹個時間
      只會對一輛車子測速，如果車輛太接近，沒有辦法鎖定施
      測的目標，我們就不會測速。（問：舉發單上面有寫ＰＬ
      一九０四是指什麼意思？）這是雷射槍的號碼。（問：提
      示附件五雷射測速檢定合格證書，此合格證書是否就是你
      施測所用儀器的合格證書？）是的。這個合格證書上面的
      器號跟我舉發單上面的器號是相符的，所以這個合格證明
      就是我施測儀器的合格證書等語（詳原審卷第二四頁背面
      至第二五頁），是受處分人甲○○確有於上開時間、地點
      ，駕駛車車號七六八八─ＭＰ號自用小客車以時速一百三
      十四公里，行經速限每小時一百一十公里之國道三號高速
      公路南下一四八．五公里處，超速二十四公里乙節，應堪
      認定。
（三）受處分人提起抗告雖辯稱：警員許世灌係將超車之車輛誤
      為自己車輛云云，惟依前揭證人即警員許世灌於原審已結
      證稱：在舉發受處分人甲○○之前也對其他車輛進行測速
      ，但其他車輛並未超速，且實施測速時，僅能一對一測速
      ，即一個時間僅會對一輛車子測速等語，內容已如前述，
      則於警員舉發當時，僅係針對受處分人甲○○之車號七六
      八八─ＭＰ號自用小客車進行瞄準測試，自無可能誤將其
      他車輛車速之結果誤為受處分人甲○○車輛之可能，是抗
      告意旨以「警員誤將其他車輛之測速結果誤為本人車輛之
      測速結果」為由提起抗告，自無理由；另本件並無任何積
      極證據足以證明該執勤警員之舉發係屬虛偽，或使人足信
      警員有何不可採之品性證據或前科證據存在，受處分人亦
      未提出該名執勤警員之舉發確屬不實之相關證據以供調查
      ，尚難僅憑受處分人之片面指述遽認本件有濫行取締之情
      事，則執勤警員本其維護交通秩序安全職責所為之依法舉
      發，自應受到合法正確之推定。況證人許世灌為內政部警
      政署國道公路警察局第七警察隊大甲分隊警員，與受處分
      人間素昧謀面又無怨懟，實無甘冒刑法上刑度為七年以下
      有期徒刑之偽證罪責，故為編織不實舉發之原因及理由存
      在。綜上，本件受處分人甲○○違規事實明確，原審因認
      原處分機關分別依道路交通管理處罰條例第三十三條第一
      項第一款、第六十三條第一項第一款之規定，裁處受處分
      人罰鍰三千五百元，並記違規點數一點，核無違誤，而駁
      回受處分人於原審之異議，揆諸前揭之規定，並無不當，
      受處分人之抗告為無理由，應予駁回。
五、依道路交通管理處罰條例第八十九條，道路交通案件處理辦
    法第二十六條，刑事訴訟法第四百十二條裁定如主文。
中    華    民    國    99    年    11    月    16    日
                  刑事第十八庭審判長法  官  吳鴻章
                                    法  官  周政達
                                    法  官  曾淑華
以上正本證明與原本無異。
不得再抗告。
                                    書記官  王增華
中    華    民    國    99    年    11    月    16    日

司法院資訊處製作；財團法人民間司法改革基金會備份。
